# 关于长投的专题书籍

提问人：qiupuzhen 时间：2021-05-26 16:59:02
求助陈版及各位大神，我在工作过程中经常碰到与企业合并有关的问题，感觉自己的思路不够清晰，不透彻，求推荐一本专题书籍，专门讲长投及合并的案例，谢谢大家{:1_388:}{:1_358:}

回答人：chenyiwei
推荐证监会会计部组织编写的《上市公司执行企业会计准则案例解析》。相对而言在目前是最为权威的。目前最新版为 2020 年版。